最高法院民事裁定　　　　　　　　　　111年度台上字第1481號
上　訴　人　黃義彬

訴訟代理人　謝秉錡律師
被 上訴 人　謝瓸鋃
訴訟代理人　沈泰基律師
　　　　　　楊淳淯律師
被 上訴 人　謝彰安
上列當事人間請求拆屋還地事件，上訴人對於中華民國111年2月
22日臺灣高等法院臺中分院第二審更審判決（ 110年度重上更一
字第67號），提起上訴，本院裁定如下：
    主  文
上訴駁回。
第三審訴訟費用由上訴人負擔。
    理  由
按上訴第三審法院，非以原判決違背法令為理由，不得為之。又
提起上訴，上訴狀內應記載上訴理由，其以民事訴訟法第 469條
所定事由提起第三審上訴者，應於上訴狀內表明：原判決所違背
之法令及其具體內容、暨依訴訟資料合於該違背法令之具體事實
。同法第 467條、第470條第2項第1款、第2款分別定有明文。而
依同法第 469條規定，判決有該條所列各款情形之一者，為當然
違背法令。是當事人提起第三審上訴，如以同法第 469條之事由
為上訴理由時，其上訴狀或理由書應表明該判決所違背之法令條
項，或有關司法院大法官解釋、憲法法庭裁判，或成文法以外之
習慣或法理等及其具體內容。如未依上述方法表明，或其所表明
者與上開法條規定不合時，即難認為已合法表明上訴理由，其上
訴自非合法。本件上訴人對於原判決提起第三審上訴，雖以該判
決有不備理由之違背法令為由，惟核其上訴理由狀所載內容，係
就原審取捨證據、認定事實之職權行使所論斷：被上訴人之父謝
文聯取得彰化縣北斗鎮○○段 00000000000地號土地（下合稱
系爭土地）所有權後，出資在該土地上興建如原判決附圖（下稱
附圖）編號A1、A2所示磚造房屋（下稱 A建物）及編號C2、C3所
示鐵皮屋（下稱 C鐵皮屋），而原始取得各該建物，並先後於民
國76年、93年間將各該建物之事實上處分權讓與被上訴人及第一
審共同被告謝章㨗，即默許該等建物於堪用之期限內繼續使用其
所有基地。嗣上訴人之前手陳松棟於105年5月19日拍賣取得系爭
土地所有權，並讓與系爭土地所有權予上訴人，依民法第 425條
之1第1項規定，被上訴人仍得對上訴人主張A建物、C鐵皮屋對所
在基地原已取得之使用權關係，而有占有系爭土地之正當權源。
另附圖編號B1、B2所示遮雨棚（下稱B遮雨棚）為A建物之附屬部
分，為 A建物之使用權所及，亦非無權占用。從而，上訴人依民
法第767條第1項前段、中段規定，請求被上訴人應同意（嗣更改
為協同）上訴人將A建物、B遮雨棚拆除，及被上訴人謝瓸鋃應將
C 鐵皮屋拆除，並返還各該部分土地予上訴人，暨追加請求被上
訴人應將A建物、B遮雨棚拆除，並返還各該部分土地予上訴人，
均不應准許等情，指摘為不當，並就原審命為辯論及已論斷或其
他與判決結果不生影響者，泛言謂為違法，而非表明該判決所違
背之法令及其具體內容，暨依訴訟資料合於該違背法令之具體事
實，難認其已合法表明上訴理由。依首揭說明，應認其上訴為不
合法。
據上論結，本件上訴為不合法。依民事訴訟法第481條、第444條
第1項前段、第95條、第78條，裁定如主文。
中    華    民    國   111    年    6     月    2     日
                      最高法院民事第九庭
                          審判長法官  盧  彥  如  
                                法官  林  麗  玲  
                                法官  張  恩  賜  
                                法官  汪  漢  卿  
                                法官  吳  麗  惠  
本件正本證明與原本無異
                                      書  記  官
中    華    民    國   110    年    6     月    14    日